【裁判字號】    97,訴,526
【裁判日期】    971231
【裁判案由】    給付借款
【裁判全文】
臺灣基隆地方法院民事判決               97年度訴字第526號
原      告  彰化商業銀行股份有限公司
法定代理人  甲○○
訴訟代理人  丙○○
被      告  乙○○
上列當事人間請求給付借款事件，本院於民國97年12月18日言詞
辯論終結，判決如下：
    主  文
被告應給付原告新臺幣壹佰陸拾貳萬參仟柒佰伍拾貳元，暨如附
表所示之利息、違約金。
訴訟費用新臺幣壹萬柒仟壹佰參拾柒元由被告負擔。
    事實及理由
一、兩造合意以本院為第一審管轄法院之事實，業據原告提出個
    人消費者貸款借據影本 1件為證，本院依民事訴訟法第24條
    第1項規定有第一審管轄權，合先敘明。
二、原告起訴主張：被告分別於(一)民國92年 3月19日向原告借款
    新臺幣（下同） 1,670,000元，約定借款期限為20年，依年
    金法按月平均攤還本息，利息第 1年按原告公告基本放款利
    率減碼年息2.945%，第 2年按原告公告基本放款利率減碼年
    息2.745%計算，之後按原告公告基本放款利率計息；(二)93年
    3月31日向原告借款300,000元，約定借款期限為 7年，自借
    款日起，依年金法按月平均攤還本息，利息第 1年按原告公
    告定儲利率指數加碼年息1.47%，第2年起按原告公告定儲利
    率指數加碼年息 2.57%計算，之後隨原告公告定儲利率指數
    調整而調整；(三)95年3月6日向原告借款 180,000元，約定借
    款期限為20年，自借款日起，依年金法按月平均攤還本息，
    利息第1年按固定利率年息2.8%，第2年按原告公告定儲利率
    指數加碼年息 0.88%計算，之後按原告公告定儲利率指數加
    碼年息 2.33%機動計息，並於原告調整定儲利率指數時隨同
    調整；以上借款不依約清償本息時，一切債務視為全部到期
    ，除按借款利率給付遲延利息外，並本金自到期日起，利息
    自應付息日起，逾期在6個月內，按借款利率10%、逾期超過
    6個月者，就超過部分按借款利率20%加計違約金。不料被告
    自97年5月起即未依約償還本息，尚積欠如主文第1項暨附表
    所示之金額及利息、違約金，為此提起本件訴訟。
三、經查：原告主張之上開事實，業據提出與其主張相符之借據
    、借款利率調整通知書、歷史利率查詢及單筆催收款項明細
    查詢等件影本為證，且為被告所不爭執，自堪信屬實。從而
    ，原告依消費借貸契約之法律關係，請求被告給付如主文第
    1 項暨附表所示之本金、利息及違約金，為有理由，應予准
    許。至於被告陳稱希望原告給予寬限期間，事屬原告權利，
    非本院所能審究，應由兩造另行協商，附此敘明。
四、本件訴訟費用即第1審裁判費17,137元，由被告負擔。
五、結論：本件原告之訴為有理由，依民事訴訟法第78條、第85
    條第1項前段，判決如主文。
中    華    民    國    97    年    12    月    31    日
                  民事庭法  官  陳湘琳
以上正本係照原本作成。
對於本件判決如有不服，應於收受送達後20日內向本院提出上訴
書狀，敘述上訴之理由，上訴於臺灣高等法院，並按他造當事人
之人數附具繕本。
中    華    民    國    97    年    12    月    31    日
                        書記官  張宏賓


司法院資訊處製作；財團法人民間司法改革基金會備份。
